【裁判字號】    97,審易,2009
【裁判日期】    980227
【裁判案由】    竊盜
【裁判全文】
臺灣桃園地方法院刑事判決            97年度審易字第2009號
公  訴  人  臺灣桃園地方法院檢察署檢察官
被      告  甲○○
上列被告因竊盜案件，經檢察官提起公訴（97年度偵字第15812
號、第16312號），本院判決如下：
    主  文
甲○○毀壞安全設備竊盜，累犯，處有期徒刑柒月；又攜帶兇器
竊盜，累犯，處有期徒刑柒月，扣案之一字起子貳支均沒收。應
執行有期徒刑壹年，扣案之一字起子貳支均沒收。
    事  實
一、甲○○前有竊盜、妨害自由、搶奪、竊盜、偽造文書、偽造
    有價證券、公共危險等前科，其中(1)於民國82年間，因偽造
    文書案件，經臺灣高等法院高雄分院以83年度上訴字第165
    號判決判處有期徒刑2 年4 月確定；(2)復於84年間，因偽造
    有價證券案件，經臺灣高等法院臺南分院以87年度上更二字
    第5 號判決判處有期徒刑7 年，上訴後，經最高法院以87年
    度台上字第3277號判決上訴駁回確定，嗣因聲請更定累犯之
    刑案，經臺灣高等法院臺南分院以88年度聲字第26號更定為
    有期徒刑7 年6 月確定；(3)再於84年間，因偽證案件，經臺
    灣高等法院臺南分院以85年度上訴字第644 號判決判處有期
    徒刑1 年確定，上開編號(2)(3)所示二罪刑，經臺灣高等法院
    臺南分院以88年度聲字第76號裁定應執行有期徒刑8 年確定
    ，並與上開編號(1)之罪接續執行，於90年7 月31日縮短刑期
    假釋出監並付保護管束，嗣經撤銷假釋，尚餘殘刑有期徒刑
    3 年6 月又30日。(4)另於92年間，因竊盜案件，經本院以93
    年度桃簡字第97號判決判處有期徒刑5 月確定；(5)又於93年
    間，因竊盜案件，經本院以93年度簡字第548 號判決判處有
    期徒刑6 月確定，上開編號(3)至(5)三罪經本院以96年度聲減
    字第9961號裁定分別減為有期徒刑6 月、2 月15日、3 月，
    並將編號(3)之罪與上開不符減刑條例編號(2)之罪合併定應執
    行有期徒刑7 年6 月確定；經減刑後剩餘之殘刑3 年30日，
    與上開有期徒刑2 月15日、3 月之罪接續執行，甫於97年1
    月22日縮短刑期執畢出監（構成累犯）。
二、詎甲○○仍不知悔改，分別基於意圖為自己不法所有之犯意
    ：
    (一)於97年2 月27日凌晨2 時許，徒手毀壞乙○○所經營址設
      桃園縣桃園市○○路33巷19號之茶藝館大門鈕釦之安全設
      備後（毀損、侵入住居部分均未據告訴），入內竊取乙○
      ○所有之金融卡1 張、新臺幣3 萬元、音響1 組、金飾4
      兩、清酒1 箱、啤酒5 箱及本票206 張等物，得手後逃逸
      。嗣於97年7 月4 日13時30分許，在桃園縣桃園市○○路
      與三民路口（民族公園）為警查獲，並在其身上起獲本票
      20張。
    (二)另於97年7 月15日凌晨5 時許，攜帶其所有客觀上足以致
      人生命、身體危險堪為兇器之一字起子2 支，至丙○○所
      經營位於桃園縣桃園市○○路○ 段346 號對面之福來檳榔
      攤，以螺絲起子插入門鎖鑰匙孔用力轉動門鎖方式（構成
      門之一部之鎖），而毀壞門扇進入檳榔攤內竊取香菸69包
      、啤酒1 箱及飲料4 箱等物，得手後即置放於其所騎乘之
      腳踏車上，惟於離去之際，即遇警臨檢盤查，而當場查獲
      上情，並扣得上開甫竊得之贓物及其行竊所用之一字起子
      2 支。
三、案經桃園縣政府警察局桃園分局報請臺灣桃園地方法院檢察
    署檢察官偵查後起訴。
    理  由
一、本案被告甲○○所犯之罪係屬刑事訴訟法第376 條第2 款之
    刑法第321 條第1 項第2 款、第3 款之加重竊盜罪，其於準
    備程序中就被訴事實為有罪之陳述，爰依刑事訴訟法第284
    條之1 規定獨任進行審判程序。
二、按傳聞法則之重要理論依據，在於傳聞證據未經當事人之反
    對詰問予以核實，乃予排斥，惟若當事人已放棄對原供述人
    之反對詰問權，於法院審判時表明同意該等傳聞證據可作為
    證據，基於證據資料愈豐富，愈有助於真實發現之理念，並
    貫徹刑事訴訟法修法加重當事人進行主義之精神，確認當事
    人對於證據能力有處分權之制度，傳聞證據經當事人同意作
    為證據，法院認為適當者，亦得為證據。另當事人於調查證
    據時，對於傳聞證據表示「沒有意見」、「不用再傳喚詰問
    」，而未於言詞辯論終結前聲明異議，應視為已有將該等傳
    聞證據採為證據之同意，此刑事訴訟法第159 條之5 定有明
    文。本案被告於本院審理程序中已表示對卷內人證、書證、
    物證之證據能力均無意見，本院審理時，被告對於被告以外
    之人於審判外之陳述之證據能力並未表示意見，迄本院辯論
    終結前，被告亦未爭執本案證據之證據能力，依刑事訴訟法
    第159 條之5 第2 項之規定，應視為被告已同意本案相關之
    傳聞證據均可作為證據，本院斟酌本案卷內之證據並非非法
    取得，亦無證明力明顯過低之情形，且經本院於審判期日依
    法進行證據之調查、辯論，被告於訴訟上之程序權，已受保
    障，前揭各該證據，均得採為證據。
三、上揭犯罪事實，業據被告甲○○於警詢、偵訊及本院審理時
    坦承不諱，核與證人即被害人乙○○於警詢及偵訊、證人即
    被害人丙○○於警詢之證述相符，並有贓物認領保管單2 紙
    、現場照片9 張、桃園縣政府警察局桃園分局扣押筆錄、扣
    押物品目錄表各2 份、本票影本20張在卷可稽，此外，復有
    扣案一字起子2 支可資佐證，足認被告之自白與事實相符，
    堪以採信。本件事證明確，被告犯行足堪認定，應依法論科
    。
四、按刑法第321 條第1 項第3 款之攜帶兇器竊盜罪，係以行為
    人攜帶兇器竊盜為其加重條件，此所謂兇器，其種類並無限
    制，凡客觀上足對人之生命、身體、安全構成威脅，具有危
    險性之兇器均屬之，且祇須行竊時攜帶此種具有危險性之兇
    器為已足，並不以攜帶之初有行兇之意圖為必要（最高法院
    79年度台上字第5253號判決要旨參照）。是本件扣案之一字
    起子2 支尖端係由金屬打造，質地堅硬，為足以殺傷人生命
    、身體之器械，乃屬具有危險性之兇器甚明。次按毀壞門鎖
    行竊，自應論以刑法第321條第1項第2 款之毀壞安全設備竊
    盜罪，但此處所謂門鎖，係指附加於門上之鎖而言，至於毀
    壞構成門之一部之鎖（如司畢靈鎖），則應認為毀壞門扇之
    加重竊盜罪（最高法院69年度臺上字第2415號判決、最高法
    院64年度第4 次刑庭庭推總會議決議參照）。次按檳榔攤並
    無人居住，即與刑法第三百二十一條第一項第一款「有人居
    住之建築物」之規定不合（司法院七十五年十一月二十五日
    廳刑一字第九九七號函參照），另同條第二款之「門扇」應
    以與同條第一款「住宅或有人居住之建築物」等有關之門扇
    為限，則敲破檳榔攤之門鎖亦與該款「毀越門扇」之規定不
    合（司法院七十四年六月二十七日廳刑一字第四九七號函參
    照），故核被告於事實欄二(一)部分所為，係犯刑法第321 條
    第1 項第2 款之毀壞安全設備加重竊盜罪；另被告於事實欄
    二(二)部分所為，係犯同法第321 條第1 項第3 款之攜帶兇器
    加重竊盜罪。被告所犯上開二罪間，犯意各別，行為不同，
    且侵害不同被害人之財產法益，應予分論併罰。又被告有事
    實欄所載之科刑執行資料，此有卷附臺灣高等法院被告前案
    紀錄表在卷可查，其受有期徒刑之執行完畢，5 年以內故意
    再犯本件有期徒刑以上之二罪，均為累犯，應依刑法第47條
    第1項 規定加重其刑。爰審酌被告已於犯後坦承犯行並深表
    悔悟，態度良好，及其犯罪之動機、目的、犯罪態樣、造成
    被害人之損害程度、被告智識程度、平日素行等一切情狀，
    分別量處如主文所示之刑，並定應執行之刑，以資懲儆。至
    扣案之一字起子2 支，係被告所有供本件加重竊盜犯行所用
    之物，業據被告自陳在卷，爰依刑法第38條第1 項第2 款宣
    告沒收。
據上論斷，應依刑事訴訟法第284 條之1 、第299 條第1 項前段
，刑法第321 條第1 項第2 款、第3 款、第47條第1 項、第51條
第5 款、第38條第1 項第2 款，判決如主文。
本案經檢察官潘怡華到庭執行職務。
中    華    民    國    98    年    2     月    27    日
                    刑事庭  法  官  徐  培  元
以上正本證明與原本無異。
如不服本判決應於收受判決後10日內向本院提出上訴書狀，並應
敘述具體理由。其未敘述上訴理由者，應於上訴期間屆滿後20日
內向本院補提理由書 (均須按他造當事人之人數附繕本)「 切勿
逕送上級法院」。
                            書記官  施  春  祝
中    華    民    國    98    年    2     月    27    日
附錄本案論罪科刑法條全文
刑法第321條（加重竊盜罪）
犯竊盜罪而有左列情形之一者，處6 月以上、5 年以下有期徒刑
：
一  於夜間侵入住宅或有人居住之建築物、船艦或隱匿其內而犯
    之者。
二  毀越門扇、牆垣或其他安全設備而犯之者。
三  攜帶兇器而犯之者。
四  結夥三人以上而犯之者。
五  乘火災、水災或其他災害之際而犯之者。
六  在車站或埠頭而犯之者。
前項之未遂犯罰之。


司法院資訊處製作；財團法人民間司法改革基金會備份。
